# 重大影响的判断

提问人：196688 时间：2018-05-04 18:45:06
陈总好！长期股权投资准则：投资方直接或通过子公司间接持有被投资单位20%以上但低于50%的表决权时，一般认为对被投资单位具有重大影响。假如持有被投资单位的股权比例超过20%，在董事会中没有派代表和管理人员、与被投资单位未发生重大交易、未向被投资单位提供关键技术资料，如何证明是否参与被投资单位的政策制定过程,包括股利分配政策等的制定？或者是否可以这么理解，尽管持股比例超过20%，但仍需满足一定的条件，如在董事会中派有代表等，才可判断对被投资单位具有重大影响？谢谢！

回答人：chenyiwei
首先要明确：既然持股超过20%，为何放弃派驻董事的权利？这样安排背后的商业逻辑是什么？把这个问题获得合理解释之后，再来考虑是否具有重大影响的问题。